【裁判字號】    89,易,44
【裁判日期】    890913
【裁判案由】    恐嚇取財等
【裁判全文】
臺灣彰化地方法院刑事判決                            八十九年度易字第四四號
    公  訴  人  臺灣彰化地方法院檢察署檢察官
    被      告  卯○○
    被      告  乙○○
右列被告因恐嚇取財等案件，經檢察官提起公訴（八十八年度偵字第四六一三號)，
本院判決如左：
    主  文
卯○○共同連續故買贓物，處有期徒刑陸月。
乙○○共同連續故買贓物，處有期徒刑肆月。
網袋捌個沒收。
    事  實
一、卯○○在彰化縣溪州鄉○○村○○路○段二二七號經營「天富銘鴿店」，與其妻
    之弟乙○○基於共同概括犯意，明知不詳姓名、年籍，綽號「阿為」、「黑人」
    之成年男子所販售之鴿子，係非法網獲他人所有之物，屬竊得之贓物。竟自民國
    （下同）八十八年三月間起至八十八年四月二十二日止，由乙○○駕駛其自有之
    農用貨車載同卯○○，或由卯○○一人駕駛前開農用貨車至彰化縣溪州鄉三條村
    靠近中沙大橋之濁水溪河床向「阿為」、「黑人」以有腳環每隻新台幣（下同）
    一千二百元，無腳環每隻五十元之價格，多次買入數目不詳之鴿子。每次購入後
    即以每隻一千四百元之價格通知綽號「阿貓」、「阿勳」，姓名、年籍未詳之成
    年男子至前開「天富銘鴿店」收購，另以每隻六十元之價格將無腳環之鴿子售予
    不詳之餐廳，從中賺取差價。於八十八年四月二十二日下午一時許，在前址「天
    富銘鴿店」為警查獲，並扣得店內庚○○○、丑○○、丁○○失竊之鴿子各二隻
    、癸○○、戊○○、午○○、辛○○、寅○○、壬○○、丙○○、子○○失竊之
    鴿子各一隻、辰○○失竊之鴿子三隻，共十七隻鴿子（起訴書載共十八隻鴿子，
    計算容有錯誤），鴿子腳環十五個（上有鴿主聯絡電話）、卯○○筆記之鴿主聯
    絡電話一張，店外乙○○所有之前揭農用貨車內己○○失竊之鴿子五隻、甲○○
    失竊之鴿子三隻及卯○○所有，供裝該些鴿子之網袋八個等物。
二、案經彰化縣警察局彰化分局報請臺灣彰化地方法院檢察署檢察官偵查起訴。
    理  由
一、訊據被告卯○○坦承前開故買贓物再予出售賺取差價之犯行，被告乙○○則否認
    有故買贓物之行為，辯稱，只載過卯○○到前開濁水溪河床二次，不知卯○○是
    去買他人失竊的鴿子云云。經查，揆諸被告乙○○於警訊時明確供述「卯○○是
    我姐夫，我在他住處工作已有一個多月時間，曾於四月初，有三次夥同他，駕駛
    我所持有之貨車前往西螺大橋底（鄰近中沙大橋，即係濁水溪河床）收購失竊鴿
    子，並於早上時間居多」「本來我並不知其收購失竊鴿子。是我有三次與他駕貨
    車到濁水溪底內，向不知名男子收購鴿子時才發覺」等語，既自承在被告卯○○
    之鴿店工作，則對卯○○到濁水溪河床收購鴿子大異一般平常交易型態，復無合
    理說明之行逕寧無懷疑是收購贓物之理，且非只一次駕車與卯○○到濁水溪河床
    收買鴿子，足徵被告乙○○有故買贓物之認識無訛。又前開被告收購之鴿子分係
    庚○○○、丑○○、丁○○、癸○○、戊○○、午○○、辛○○、寅○○、壬○
    ○、丙○○、子○○、辰○○、己○○及甲○○等被害人所失竊，亦據渠等被害
    人於警訊及偵查中證述至明，復有渠等出具之贓物領保管單多紙附卷可稽，確屬
    失竊之贓物。復有鴿子腳環多個、被告卯○○筆記之鴿主連絡電話單一張、現場
    查獲相片數幀等在卷及網袋八個扣案足憑，被告乙○○所辯顯係事後飾卸之詞，
    無足採信，而本件事證明確，被告二人犯行均堪認定。
二、核被告卯○○、乙○○二人所為，均係犯刑法第三百四十九條第二項之故買贓物
    罪。被告二人有犯意之聯絡、行為之分擔，應論以共同正犯。多次購買贓物之時
    間相近，所犯罪名同一，應係基於概括犯意所為，應各論以連續犯為一罪，依法
    加重其刑。公訴人另以被告二人購得前開丑○○等被害人失竊之鴿子後，依鴿子
    腳環上鴿主之連絡電話與鴿主丑○○等人取得連繫，以恫稱，如不匯款贖回鴿子
    ，即不讓鴿子加比賽，要把鴿子殺死等語，致使鴿主依被告之指示匯款至指定
    之金融機關帳戶，取得各該贖款，認被告二人另涉有恐嚇取財罪嫌。係以被告卯
    ○○筆記有鴿主連絡電話，其中所載被害人即鴿主辰○○之電話與鴿子代號與辰
    ○○指訴曾匯款贖回之情形相符，且被告所述轉賣鴿子卻未將腳環隨之出售，而
    仍自行留在店內，顯不符常理，暨有其他鴿主提供之匯款單多紙為論據。惟訊據
    被告二人均堅詞否認有此犯行，且按諸辰○○、丑○○、午○○等鴿主於偵查中
    所陳，同批放飛之鴿子均為十多隻，而在被告處只分別尋回三隻、二隻及一隻，
    又接獲的電話索贖者或不詳，或自稱為「巳○○」，均無足證明與被告有關連。
    且被告卯○○所述轉售鴿子時留有紀錄，亦非絕無可能之事，無得以此與常理尚
    有未合，即推論被告必有打電話向鴿主索討贖款之行為。此外，被害人即鴿主所
    提附卷之匯款資料，亦均非匯至被告二人使用之帳戶，且匯入之帳戶尚無據證明
    與被告有關。再巳○○自八十七年間即因案入獄服刑迄今，其帳戶顯有不詳者使
    （冒）用，惟巳○○與被告二人均不相識諸情，亦經巳○○於本院調查中供述至
    詳，並有相關帳戶資料及巳○○之在監、在所資料在卷可證。綜上，是公訴人所
    指被告二人犯有恐嚇取財犯行部分不能證明，但因公訴人指此部分與前開經本院
    認定之被告故買贓物罪行部分具牽連犯裁判上一罪關係，爰不另為無罪之諭知，
    併此敘明。爰審酌被告二人之品性、犯罪之動機、目的、手段及所生之危害等一
    切情狀，各量處如主文所示之刑，以資懲處。扣案網袋八個，係被告卯○○所有
    ，供買裝贓物鴿子，屬犯罪所用之物，已據被告卯○○陳明在卷，依刑法第三十
    八條第一項第二款宣告沒收。至扣案卷附腳環各屬前開被害人即鴿主所有；卯○
    ○所書之鴿主連絡電話單一紙，與所犯贓物罪無涉，復均非違禁物，依法自無得
    宣告沒收，附此敘明。
據上論斷，應依刑事訴訟法第二百九十九條第一項前段，刑法第二十八條、第五十六
條、第三百四十九條第二項、第三十八條第一項第二款，罰金罰鍰提高標準條例第一
條前段，判決如主文。
中      華      民      國      八十九      年      九    月    十三    日
                                臺灣彰化地方法院刑事第二庭
                                      法      官    洪  榮  謙
右正本證明與原本無異。
如不服本判決，應於判決送達後十日內向本院提出上訴狀( 須附繕本 )。
告訴人或被害人對於判決如有不服具備理由請求檢察官上訴者，其上訴期間之計算係
以檢察官收受判決正本之日期為準。
                                      法院書記官    梁  高  賓
中      華      民      國      八十九      年      九    月    二十    日
刑法第三百四十九條
收受贓物者，處三年以下有期徒刑、拘役或五百元以下罰金。
搬運、寄藏、故買贓物或為牙保者，處五年以下有期徒刑、拘役或科或併科一千元以
下罰金。
因贓物變得之財物，以贓物論。


司法院資訊處製作；財團法人民間司法改革基金會備份。
